---
title: "Insurance Analysis with R"
author: "Hamed Rezaei"
date: "`r Sys.Date()`"
output:
  html_document:
    toc: true
    theme: cosmo
---

# Syfte

Syftet med denna analys är att undersöka vilka faktorer som påverkar försäkringskostnader.

# Metod

Jag har arbetat i R där jag först läste in och undersökte datat. Sedan städade jag datat och skapade nya variabler som bmi_cat och age_group.

-   Datasamling och översikt av data
-   Datastädning och konvertering av variabler
-   Skapande av nya variabler:
    -   bmi_cat (bmi-kategorier)
    -   age_group (Åldersgrupper)
-   Visualisering
-   Regression med två modeller(model_1 och model_2)

```{r}
source("../scripts/Analysis.R")

```

## Data förståelse

-   Datasetet inehåller både numerisk och kategorisk variabler till example:

-   numerisk(age, bmi, charges)

-   kategoriska(smoker, sex, region)

-   Numeriska variabler används för att mäta kontinuerliga värden,

-   Kategoriska variabler används för att jämföra grupper.

-   Det finns även saknade värden i datat,vilken för att analysen kan genomföras utan omfattande datastädning.






# Resultat

## Översikt av data

```{r}
summary_stats

```

-   Medelvärde = genomsnittlig kostnad
-   Median = typisk kostnad
-   Max = högsta kostnad

## Distribution av kostnader

```{r}
plots$hist
```

-   Fördelningen är höger-skev
-   De flesta har låga kostnader
-   Några har mycket höga kostnader

## Rökning och kostnader

```{r}
plots$smoker
```

-   Rökare har mycket högre kostnader
-   Tydlig skilnad mellan grupper

## Ålder och kostnader

```{r}
plots$age
```

-   Kostnader ökar med ålder
-   Positivt samband

## BMI och kostnader

```{r}
plots$bmi
```

-   Högre BMI \>\> högre kostnader
-   Obese- grupprn stickar ut

# Regressionsanalys

Jag skapade två modeller.

Modell 1: innehöll grundvariabler (age, bmi, smoker, children)

Modell 2: innehöll även nya variabler (bmi_cat och age_group)

## Modeljämförelse

```{r}
model_comparison
```

## AIC

```{r}
AIC(model_1, model_2)

```

## Tolkning

-   Rökning har störst effekt
-   Ålder påverkar kostnader
-   BMI påverkar kostnader
-   Modell 2 visar gruppskillnader

# Slutsats

Analysen visar att livsstil har stor påverkan på försäkringskostnader, särskilt rökning. Regressionsmodellen kan användas som ett stöd, men den förklarar inte allt.

# Begränsningar

-   Modellen är ganska enkel och alla faktorer som påverkar kostnader finns inte med
-   linjär modell
