---
title: "Insurance Analysis with R"
author: "Hamed Rezaei"
date: "`r Sys.Date()`"
output:
  html_document:
    toc: true
    theme: cosmo
---

# Syfte

Syftet med denna analys är att undersöka vilka faktorer som påverkar försäkringskostnader.

# Metod

Jag har arbetat i R där jag först läste in och undersökte datat. Sedan städade jag datat och skapade nya variabler som bmi_cat och age_group.

-   Datasamling och översikt

-   Datastädning

-   Skapande av nya variabler:(bmi_cat, age_group)

-   Bmi_cat : delar in BMI i risknivåer för enklare analys.

-   age_group: grupperar ålder för att förenkla tolkning och se skillnader.

-   Visualisering

-   Regression (model_1 och model_2)

## Data förståelse

-   Datasetet innehåller både numerisk och kategorisk variabler till exemple:

-   numerisk variabler(age, bmi, charges)

-   kategoriska variabler(smoker, sex, region)

-   Numeriska variabler används för att mäta kontinuerliga värden,

-   Kategoriska variabler används för att jämföra grupper.

- Datasetet kontrollerades för saknade värden och inga saknade observationer identifierades, vilket gjorde att analysen kunde genomföras utan omfattande datastädning.

```{r}
source("../scripts/Analysis.R")

```
```{r}
colSums(is.na(df))

```







# Resultat

## Översikt av data

```{r}
summary_stats

```

-   Medelvärde = genomsnittlig kostnad
-   Median = typisk kostnad
-   Max = högsta kostnad

## Distribution av kostnader

```{r}
plots$hist
```

-   Fördelningen är högerskev
-   De flesta har låga kostnader
-   Några har mycket höga kostnader



## Rökning och kostnader

```{r}
plots$smoker
```

-   Rökare har mycket högre kostnader
-   Tydlig skillnad mellan grupper

## Ålder och kostnader

```{r}
plots$age
```

-   Kostnader ökar med ålder
-   Positivt samband




## BMI och kostnader

```{r}
plots$bmi
```

-   Högre BMI \> högre kostnader
-   Gruppen "Obese" sticker ut

# Regressionsanalys

Jag skapade två modeller.

Model 1: innehöll grundvariabler (age, bmi, smoker, children)

Model 2: innehöll även nya variabler (bmi_cat och age_group)





## Modeljämförelse
```{r}
model_comparison
```

### Modellutvärdering

- Model 2 hade ett högre justerat R² jämfört med model 1, och det  innebär att modellen förklarar en större del av variationen i försäkringskostnader.

- Residual standard error användes för att mäta modellens prediktionsfel. Ett lägre värde indikerar bättre modellprestanda.

- Modelljämförelsen visar att båda modellerna fångar viktiga samband i datan, men model 2 ger en tydligare bild av skillnader mellan grupper genom variablerna bmi_cat och age_group.



## Tolkning

-   Rökning har störst effekt
-   Ålder påverkar kostnader
-   BMI påverkar kostnader
-   Model 2 visar gruppskillnader





## Regressionsdiagnostik

```{r}
qqnorm(resid(model_2))
qqline(resid(model_2), col = "red")


par(mfrow = c(2,2))
plot(model_2)

par(mfrow = c(1,1))

```


Residualdiagrammet visar ett relativt slumpmässigt mönster, vilket tyder på att antagandet om linjäritet är rimligt uppfyllt.

Q-Q-plottens punkter följer huvudsakligen den diagonala linjen, vilket indikerar att residualerna är ungefär normalfördelade.

Scale-Location-plottens spridning visar viss variation, vilket kan tyda på svag heteroskedasticitet.

Några observationer har hög leverage och kan påverka modellen mer än övriga datapunkter.





# Slutsats
Analysen visar att livsstil har stor påverkan på försäkringskostnader, särskilt rökning. Regressionsmodellen kan användas som ett stöd, men den förklarar inte allt.

Modelljämförelsen baseras på samma dataset (df_model) för att säkerställa en rättvis jämförelse.




## Reflektion över modellen
- Regressionsmodellerna gav användbara insikter om vilka faktorer som påverkar försäkringskostnader. Särskilt rökning visade en stark påverkan på kostnaderna i båda modellerna.

- Diagnostiken visade samtidigt att modellen har vissa begränsningar och att resultaten därför bör tolkas med viss försiktighet. Trots detta ger modellen en tydlig översikt över viktiga samband i datan.




# Begränsningar
- Modellen inkluderar inte alla variabler som kan påverka försäkringskostnader.
- Variabler som exercise_level, plan_type och chronic_condition användes inte i modellen.
- Modellen är linjär, vilket innebär att vissa mer komplexa samband kan ha missats.
- Resultaten visar samband men bevisar inte kausalitet.

